【裁判字號】    99,訴,919
【裁判日期】    990514
【裁判案由】    毒品危害防制條例
【裁判全文】
臺灣板橋地方法院刑事判決               99年度訴字第919號
公  訴  人  臺灣板橋地方法院檢察署檢察官
被      告  甲○○
上列被告因違反毒品危害防制條例案件，經檢察官提起公訴（98
年度毒偵字第7606號），本院裁定改用簡式審判程序審理，判決
如下：
    主  文
甲○○施用第一級毒品，累犯，處有期徒刑玖月。扣案之第一級
毒品海洛因肆包（驗餘淨重壹點捌參公克），沒收銷燬之；葡萄
糖壹包、分裝袋壹只，均沒收。又施用第二級毒品，累犯，處有
期徒刑伍月。扣案之第二級毒品甲基安非他命參包（驗餘毛重壹
點陸公克），沒收銷燬之。應執行有期徒刑壹年。扣案之第一級
毒品海洛因肆包（驗餘淨重壹點捌參公克）、第二級毒品甲基安
非他命參包（驗餘毛重壹點陸公克），沒收銷燬之；葡萄糖壹包
、分裝袋壹只，均沒收。
    事  實
一、甲○○前於民國87年間因施用毒品案件，經臺灣臺中地方法
    院裁定送觀察、勒戒後，認無繼續施用毒品之傾向，於87年
    7 月8 日執行完畢釋放出所，並經臺灣臺中地方法院檢察署
    檢察官於87年9 月25日以87年度偵字第20667 號為不起訴處
    分確定。其前於86年間因偽造有價證券等案件，經臺灣高等
    法院臺中分院於88年6 月4 日以88年度上訴字第497 號判處
    有期徒刑3 年2 月、1 年、5 月確定。又於同年間因違反槍
    砲彈藥刀械管制條例案件，經臺灣高等法院臺中分院於88年
    6 月15日以88年度上更一字第60號判處有期徒刑10月確定。
    又於同年間因偽造有價證券案件，經臺灣高等法院臺中分院
    於87年12月17日以87年度上訴字第2601號判處有期徒刑3 年
    1 月，並經最高法院於88年3 月11日以88年度臺上字第1086
    號判處上訴駁回確定。上開五罪，嗣經裁定應執行有期徒刑
    7 年8 月確定，嗣於92年4 月3 日假釋出監，假釋縮刑期滿
    日期為95年1 月11日。詎其於假釋期間，復於93年間因違反
    毒品危害防制條例案件，經臺灣臺東地方法院於93年12月29
    日以93年度易字第98號各判處有期徒刑4 月、4 月，應執行
    有期徒刑7 月確定，並撤銷上開假釋，執行殘刑2 年9 月又
    8 日。另上開二罪嗣經裁定各減為有期徒刑2 月、2 月，應
    執行有期徒刑3 月又15日確定，甫於96年7 月16日執行完畢
    （於本案構成累犯）。詎其猶不知悔改，又基於施用第2 級
    毒品甲基安非他命之犯意，於98年10月11日某時，在其位於
    臺北市○○○路69巷12弄15號3 樓住處，以將甲基安非他命
    放入吸食器內，再以火燒烤之方式，施用第2 級毒品甲基安
    非他命乙次。另基於施用第1 級毒品海洛因之犯意，於同日
    某時，在上址，以將海洛因摻入香菸內，再以火點燃之方式
    ，施用第1 級毒品海洛因乙次。嗣其另因違反毒品危害防制
    條例案件，拒不到案執行，而遭通緝，於98年10月12日20時
    25分許，在臺北縣三重市○○路○ 段231 巷25號前為警緝獲
    （現執行中），並扣得第1 級毒品海洛因4 包（驗餘淨重1.
    83公克），第2 級毒品甲基安非他命3 包（驗餘毛重1.6 公
    克），及其所有，供施用第1 級毒品海洛因所用之葡萄糖1
    包、分裝袋1 只，始供承施用海洛因、甲基安非他命之犯行
    ，並經警採集其尿液檢體送驗結果呈嗎啡及甲基安非他命陽
    性反應。
二、案經桃園縣政府警察局桃園分局移送臺灣板橋地方法院檢察
    檢察署檢察官偵查起訴。
    理  由
一、上揭事實業據被告甲○○於偵查及本院審理中坦承不諱（見
    臺灣板橋地方法院檢察署98年度毒偵字第7606號偵查卷第45
    頁、本院99年4 月28日簡式審判筆錄），並有海洛因4 包（
    驗餘淨重1.83公克）、甲基安非他命3 包（驗餘毛重1.6 公
    克）、葡萄糖1 包、分裝袋1 只扣案可資佐證（見上開偵查
    卷第53頁、第54頁、第60頁）。而被告為警查獲後所採集之
    尿液經送檢驗結果確呈甲基安非他命及嗎啡陽性反應，此有
    臺灣檢驗科技股份有限公司濫用藥物尿液檢驗報告1 紙在卷
    可憑（見上開偵查卷第63頁）。又上開扣案之海洛因4 包（
    驗餘淨重1.83公克）、甲基安非他命3 包（檢驗報告誤載為
    2 包，驗餘毛重1.6 公克），經送檢驗結果確含海洛因成分
    及確呈甲基安非他命陽性反應，有法務部調查局濫用藥物實
    驗室鑑定書及臺灣檢驗科技股份有限公司濫用藥物檢驗報告
    各1 紙在卷可憑（見上開偵查卷第62頁、第66頁），足徵被
    告之任意性自白與事實相符。又被告有前揭觀察、勒戒及論
    罪科刑、執行情形，有臺灣高等法院被告前案紀錄表1 份在
    卷可憑。是以，本件事證明確，被告施用第1 級毒品海洛因
    及第2 級毒品甲基安非他命之犯行均堪認定，應予依法論處
    。
二、核被告甲○○所為，係犯毒品危害防制條例第10條第1 項之
    施用第1 級毒品罪及同條第2 項之施用第2 級毒品罪。被告
    持有第1 級毒品海洛因、第2 級毒品甲基安非他命，既意在
    供己施用，其持有之低度行為應為施用之高度行為所吸收，
    均不另論罪。被告所犯上開2 罪間，犯意各別，顯係另行起
    意，應予分論併罰。末查，被告有如事實欄所載之論罪科刑
    及執行情形，有臺灣高等法院被告前案紀錄表1 份在卷可查
    ，其於有期徒刑執行完畢後，5 年內故意再犯本件有期徒刑
    以上之2 罪，為累犯，均應依法加重其刑。爰審酌被告素行
    不佳，多次漠視法令之禁制，恣意濫用毒品，戕害己身，顯
    無悔改之意，惟於他人尚無明顯重大危害，及其犯後坦承犯
    行，態度良好等一切情狀，各量處如主文所示之刑，並定其
    應執行之刑，以資懲儆。
三、扣案之海洛因4 包（驗餘淨重1.83公克）、甲基安非他命3
    包（驗餘毛重1.6 公克），分屬第1 、2 級毒品（其內毒品
    與外袋無法析離完盡，應概認屬查獲之毒品），不問屬何人
    所有，應依毒品危害防制條例第18條第1 項前段之規定併予
    宣告沒收銷燬之。另扣案之葡萄糖1 包、分裝袋1 只，係被
    告所有，且為供其施用第1 級毒品所用之物，業據被告於本
    院審理中供承在卷，惟其僅係日常用品臨時替代使用之物，
    就其性質上或使用上，非專供施用毒品之器具，爰依刑法第
    38條第1 項第2 款之規定宣告沒收。扣案之電子磅秤1 台，
    雖為被告所有，但被告於本院審理中供稱係其購買毒品後用
    以秤重確認重量之器具，與其施用毒品之犯行間並無直接關
    聯，尚難認係供其犯本案施用毒品犯行所直接使用之物，爰
    不併予宣告沒收。另扣案之一粒眠10包，總計100 顆，屬第
    4 級毒品，應另案沒入銷燬，無法依毒品危害防制條例第18
    條第1 項前段之規定併予宣告沒收銷燬之，附此敘明。
四、本件經檢察官提起公訴，被告於準備程序中就被訴事實為有
    罪之陳述，經法官告知簡式審判程序之旨，並聽取公訴人、
    被告之意見後，本院合議庭裁定由受命法官獨任進行簡式審
    判程序，併予敘明。
據上論斷，應依刑事訴訟法第273 條之1 第1 項、第299 條第1
項前段，毒品危害防制條例第10條、第18條第1 項前段，刑法第
11條前段、第47條第1 項、第51條第5 款、第38條第1 項第2款
，判決如主文。
本案經檢察官張瑞玲到庭執行職務。
中    華    民    國    99    年    5     月    14    日
                  刑事第十七庭  法  官  曾正耀
以上正本證明與原本無異。
如不服本判決，應於判決送達後10日內敘明上訴理由，向本院提
出上訴狀。
                                書記官  田世杰
中    華    民    國    99    年    5     月    14    日
附錄論罪科刑依據之法條：
毒品危害防制條例第10條
施用第1級毒品者，處 6 月以上 5 年以下有期徒刑。
施用第2級毒品者，處 3 年以下有期徒刑。

司法院資訊處製作；財團法人民間司法改革基金會備份。
